---
title: "Tutorial para classificação de puinguins"
author: "Vitor Henrique"
format: html
editor: visual
lang: "pt"
---

## Objetivo do tutorial

O objetivo desse tutorial é criar um modelo de classificção que seja capaz de prever a espécie de um pinguin.

## Lendo o conjunto

Vamos iniciar lendo o pacote \`palmerpenguins´,salvando o conjunto em um objeto chamado pinguins e mostrando a estrutura dos dados.

```{r}
library(palmerpenguins)
pinguins <- penguins
str(pinguins)
```

A seguir vamos imprimir um resumo estatísticos de cada uma das variaveis dos dados.

```{r}
summary(pinguins)
```

A partir do resumo foi identificados dados faltantes, vamos remové-los.

```{r}
pinguins <- na.omit(pinguins)
summary(pinguins)
```

## Dividindo dados para treinamento e teste

```{r}
set.seed(1536)
pinguins <- pinguins[sample(nrow(pinguins)),]
n = round(0.8*nrow(pinguins))
treinamento = pinguins[1:n,]
teste = pinguins[-(1:n),]
```

## Visualização de dados

Vamos criar um bloxplot com aespécie no eixo x e o tamanho da asa no eixo y.

```{r}
library(ggplot2)
ggplot(treinamento, aes(x = species, y = flipper_length_mm))+
  geom_boxplot()+
  theme_minimal()
```

Agora vamos criar gráficos de pontos coloridos por especie.

x = peso e y = tamanho do bico.

```{r}
ggplot(treinamento, aes(x = body_mass_g, y = bill_length_mm, col = species))+
  geom_point()+
  theme_minimal()
```

x = peso e y = tamanho da asa.

```{r}
ggplot(treinamento, aes(x = body_mass_g, y = flipper_length_mm, col = species))+
  geom_point()+
  theme_minimal()
```

x = peso e y = profundidade do bico.

```{r}
ggplot(treinamento, aes(x = body_mass_g, y = bill_depth_mm, col = species))+
  geom_point()+
  theme_minimal()
```

x = profundidade do bico e y = tamanho do bico.

```{r}
ggplot(treinamento, aes(x = bill_depth_mm, y = bill_length_mm, col = species))+
  geom_point()+
  theme_minimal()
```

x = profundidade do bico e y= tamnho da asa.

```{r}
ggplot(treinamento, aes(x = bill_depth_mm, y = flipper_length_mm, col = species))+
  geom_point()+
  theme_minimal()
```

x = tamanho do bico e y= tamnho da asa.

```{r}
ggplot(treinamento, aes(x = bill_length_mm, y = flipper_length_mm, col = species))+
  geom_point()+
  theme_minimal()
```

## Classificando o primeiro do teste

A seguir um teste que considera a distãncia.

```{r}
classificacao <- c()
for(j in 1:nrow(teste)){
  distancias <- c()
  for(i in 1:nrow(treinamento)){
  distancias[i] <- sqrt((teste$flipper_length_mm[j] - treinamento$flipper_length_mm[i])**2 + (teste$bill_length_mm[j] - treinamento$bill_length_mm[i])**2 + (teste$bill_depth_mm[j] - treinamento$bill_depth_mm[i])**2)
  }
  classificacao[j] <- as.character(treinamento$species[order(distancias)[1]])
}
mean(classificacao == teste$species)
```
